臺灣高等法院民事裁定
111年度抗字第619號
抗  告  人  黃文吉  
代  理  人  黃馨民  
上列抗告人因與相對人邱爵榮、黃子建、林意琦間請求排除侵害
事件，對於中華民國111年4月6日臺灣新北地方法院111年度補字
第551號所為裁定提起抗告，本院裁定如下： 
    主  文
抗告駁回。
抗告費用由抗告人負擔。
    理  由
一、按民事訴訟程序關於法院之裁判，採裁判有償原則，原告起
    訴應向法院預納裁判費，為民事訴訟法第249條第1項第6款
    所定原告起訴必須具備之程式。如原告起訴未繳裁判費，審
    判長應依民事訴訟法第77條之1以下規定核定訴訟標的價額
    ，並定期間命其補正，未依所定期間內補正時，法院應認其
    訴不合法，以裁定駁回之。惟如原告起訴後又經撤回者，其
    訴訟繫屬既已不存在，即無再依前開程序核定訴訟標的價額
    之必要。
二、相對人於原法院起訴主張伊為坐落新北市○○區○○段○○段0000
    地號土地（下稱系爭土地）之共有人，亦為其上集美街5號
    、7號「集美富邑大樓」（下稱系爭大樓）之區分所有權人
    ，而抗告人及原法院共同被告林佳樺、黃勇為、黃騰輝及黃
    淑娟（下稱共同被告林佳樺等人）均未經系爭土地、系爭大
    樓全體共有人、區分所有權人同意，各自於自有房屋後方加
    蓋違章建築使用（其中抗告人之增建物面積為50.76平方公
    尺，下稱系爭增建物），侵害伊及其他共有人、區分所有權
    人權益甚鉅，爰依民法第767條、第821條規定，請求抗告人
    及共同被告林佳樺等人應將各自增建物予以拆除等語。原法
    院就抗告人之系爭增建物部分核定訴訟標的價額為新臺幣（
    下同）760,148元（下稱原裁定），抗告人不服提起抗告，
    抗告意旨略以：同大樓其他面積為27平方公尺之增建物（下
    稱另案增建物），於民國104年間經元宏不動產估價師事務
    所鑑定價值為1,687,105元，而伊所有之系爭增建物面積大
    於另案增建物甚多，依上開標準計算後，本件應為訴訟標的
    價額超過150萬元之得上訴於第三審事件，原裁定所核定之
    訴訟標的價額實屬過低，有侵害伊審級利益之嫌，爰請求廢
    棄原裁定等語。
三、經查，抗告人雖對於原裁定聲明不服，惟相對人已於抗告人
    及共同被告林佳樺等人為本案言詞辯論前之111年3月28日、
    111年4月15日向原法院具狀撤回該事件之全部起訴（見原裁
    定卷第79至84、99至100頁），依民事訴訟法第262條第1項
    規定，毋須得抗告人及共同被告林佳樺等人之同意，即生撤
    回起訴之效力。從而相對人撤回起訴既已生效，該訴訟繫屬
    業已消滅，相對人即無庸繳納訴訟裁判費，自無核定訴訟標
    的價額必要，原裁定因而失其效力，則抗告人提起本件抗告
    ，已無權利保護之必要，應予駁回。
四、據上論結，本件抗告為無理由，爰裁定如主文。 
中　　華　　民　　國　　111 　年　　7 　　月　　 4　　日
                  民事第十四庭  
                        審判長法  官  蔡和憲
                              法  官  陳雯珊
                              法  官  周珮琦
正本係照原本作成。
如認本案訴訟標的價額逾150萬元，本裁定除以適用法規顯有錯
誤為理由外，不得再抗告。如提起再抗告，應於收受送達後10日
內委任律師為代理人向本院提出再抗告狀。並繳納再抗告費新臺
幣１千元。
中　　華　　民　　國　　111 　年　　7 　　月　　 4　　日
                              書記官  強梅芳